【裁判字號】    89,易,1965
【裁判日期】    900221
【裁判案由】    賭博
【裁判全文】
臺灣高雄地方法院刑事判決                        八十九年度易字第一九六五號
    公  訴  人  臺灣高雄地方法院檢察署檢察官
    被      告  乙○○
右列被告因賭博案件，經檢察官聲請簡易判決處刑（八十八年度偵字第六九四九號）
，經本院高雄簡易庭認不宜依簡易判決處刑，簽准依通常程序審判，復經本院以管轄
錯誤，移送於台灣高雄少年法院（八十八年度易字第四三三六號），並經台灣高雄少
年法院以管轄錯誤，移送於本院（八十九年度少連易字第一七號），本院判決如左：
    主  文
乙○○無罪。
    理  由
一、公訴意旨略以：被告乙○○係高雄市○○街一八七號「界陽超商」之負責人，自
    民國八十七年十月中旬起，提供該超商內供吳志明擺設電動玩具七台，與不特定
    之人賭博財物，同年十一月十七日為警查獲，扣得電動玩具七台及賭資新台幣（
    下同）四千五百元。因認被告乙○○連續涉犯刑法第二百六十六條第一項前段之
    賭博罪嫌。
二、按犯罪事實應依證據認定之，無證據不得推定其犯罪事實；復不能證明被告犯罪
    或其行為不罰者，應諭知無罪之判決，刑事訴訟法第一百五十四條、第三百零一
    條第一項分別定有明文。又認定不利於被告之事實，須依積極證據，苟積極證據
    不足為不利於被告事實之認定時，即應為有利於被告之認定，更不必有何有利之
    證據，且按共同被告所為不利於己之陳述，固得採為其他共同被告犯罪之證據，
    惟此項不利之陳述，必須顯無瑕疵可指，而就其他方面調查又與事實相符，始足
    採為其他共同被告犯罪事實之認定，最高法院三十年上字第八一六號及四十六年
    台上字第四一九號著有判例可資參照。本件公訴意旨認被告乙○○涉犯刑法第二
    百六十六條第一項前段之賭博罪嫌，無非以共犯即擺設電玩之人吳志明及該店店
    員丁○○於警訊中之供詞，及扣案之電動玩具七台及賭資四千五百元，為其論述
    依據。
三、本件被告雖因疾病不能到庭陳述、答辯，惟查：(一)設於高雄市○○區○○街一八
    七號「界陽超商」（實際名稱為「僑慧建設開發股份有限公司三民分公司」）之
    負責人，自八十四年十一月二十五日設立迄今之負責人一直為被告之女兒「丙○○」，其間並未變更過負責人，有高雄市政府建設局八十九年七月十五日八十九
高市建設二字第○一九七四三號函及所附之該商號營利事業登記資料影本乙份附
    卷可稽。又證人即該超商店員丁○○雖於警訊中證述：伊係為被告乙○○所聘請
    之女服務生，且警方調出乙○○之口卡經伊指認，確係伊老闆等語，惟據證人丁○○於本院審理時證稱：伊沒見過老闆，是一女店長應徵伊，警方當初係拿三張
    口卡片叫伊隨便指一人，伊沒見過被告等語。復證人即共犯甲○○（原名吳志明
    ）經本院合法傳拘，均未到庭，據其於警訊中證稱：伊與界陽超商老闆蔡先生（
    不知其姓名及住址），是以前舊識，請他的店讓伊擺設電玩，賭資均歸伊所有，
    未與其平分或利益分享等語。且據證人即被告之女兒並該超商之負責人丙○○於
    本院審理時證陳：該超商雖係伊所經營，但因不賺錢，故均交由資深之店員管理
    ，伊大概二、三天會去店裡一次，被告即伊父親從未參與經營過，而伊未發現店
    裡曾擺放電動玩具，亦不認識吳志明之人等語。(二)綜據上述事證以觀，雖上址超
    商經警查獲確有擺設電動機具與不特定之人賭博財物，業據證人即擺設電動機具
    之人甲○○（原名吳志明）、證人即該超商之店員丁○○及證人即在場賭玩電動
    機具之人江松錦於警訊中證述甚詳，並有電動機具七台及賭資四千五百元扣案可
    證。惟據證人即擺設電動機具之人甲○○（原名吳志明）僅於警訊中證述：係界
    陽超商老闆蔡先生讓其擺設電玩，並不知蔡先生之姓名及住址等語，是尚難據證
    人甲○○（原名吳志明）之證述，即認確係被告使其在上址擺放上開電玩。而證
    人丁○○雖於警訊中指認被告為該超商負責人，其為被告所聘僱，然於本院審理
    時卻稱：係一女店長應徵其上班，並無見過被告等情。且上址超商之負責人係被
    告之女丙○○，並非係被告，有前開高雄市政府建設局函及其附件足證。又據證
    人即該超商之負責人丙○○於本院審理時證陳：被告從未參與過該超商之經營等
    語。準此，被告並非設於高雄市○○區○○街一八七號「界陽超商」之負責人，
    且據證人丁○○於本院審理時之證詞，其亦非被告所應徵僱用，並無見過被告。
    從而，本件並無任何證據足資證明確係被告同意證人甲○○（原名吳志明）於上
    址超商擺設電動機具，亦無任何證據足證被告確有上開賭博犯行，是尚難僅據證
    人甲○○（原名吳志明）及丁○○於警訊中之證詞，即認被告確有上開賭博犯行
    。
四、綜上所述，本件尚乏明確之積極證據足證被告確有上開賭博之犯行，是尚不得以
    共犯於警訊中所為顯有瑕疵且不明確之陳述，而遽採為被告犯罪之證據。依上所
    述，公訴人所舉之證據不足以證明被告犯罪。此外，復查無其他積極證據足以證
    明被告確有公訴人所指之犯行，揆諸首揭法條及判例意旨，不能證明被告犯罪，
    依法均應諭知無罪之判決。
五、按被告因疾病不能到庭者，應於其能到庭以前停止審判；前二項被告顯有應諭知
    無罪或免刑判決之情形者，得不待其到庭，逕行判決，刑事訴訟法第二百九十四
    條第二項、第三項定有明文。本件被告兩側聽力喪失，患有糖尿病並尿毒症、高
    血壓等疾病，有殘障手冊影本乙紙及診斷證明書六紙在卷可按，是被告顯因疾病
    不能到庭。復被告顯有應諭知無罪判決之情形，已如前述。爰依上揭法條規定，
    不待被告到庭，逕行判決，附此敘明。
據上論斷，應依刑事訴訟法第二百九十四條第二項、第三項、第三百零一條第一項，
判決如主文。
中      華      民      國      九十    年      二    月      二十一    日
                                  臺灣高雄地方法院刑事第六庭
                                      法  官  洪榮家
右正本證明與原本無異。
如不服本判決，應於判決送達後十日內，向本院提出上訴狀。
                                      書記官  曾定家
中      華      民      國      九十    年      二    月      二十一    日


司法院資訊處製作；財團法人民間司法改革基金會備份。
